【裁判字號】    94,訴,1090
【裁判日期】    950125
【裁判案由】    毒品危害防制條例
【裁判全文】
臺灣基隆地方法院刑事判決              94年度訴字第1090號
公  訴  人  臺灣基隆地方法院檢察署檢察官
被      告  甲○○
上列被告因違反毒品危害防制條例案件，經檢察官提起公訴（94
年度毒偵字第3020號），被告為有罪之陳述，本院合議庭裁定由
受命法官獨任以簡式審判程序進行審理，並判決如下：
    主  文
甲○○連續施用第一級毒品，處有期徒刑柒月。扣案之第一級毒
品海洛因（毛重零點公克）併同無法析離之分裝袋壹只，沒收
銷燬之。
    事  實
一、甲○○前因施用毒品案件，二度經觀察、勒戒後，均認無繼
    續施用毒品之傾向，先後於民國87年10月20日、92年4 月16
    日執行完畢釋放，經本院、臺灣基隆地方法院檢察署檢察官
    各於87年7月17日、92年4 月14日，分別以87年度易字第232
    號及91年度毒偵字第1170號、92年度毒偵字第166 號為免刑
    判決及不起訴處分確定。又因施用毒品案件，經本院以93年
    度訴字第47號判決判處有期徒刑8月、6月；另因妨害兵役、
    竊盜，經本院、臺灣高等法院分別判處有期徒刑2月、6月。
    上開案件嗣經合併定其應執行刑為有期徒刑1年5月確定，於
    93年2月19日入監執行，94年9月23日縮短刑期假釋出監付保
    護管束，並於94年11月27日保護管束期滿執行完畢（其於後
    述行為時，猶在上開假釋期間內，不構成累犯）。
二、甲○○不思戒除毒癮，猶基於施用第一級毒品海洛因之概括
    犯意，分別於94年10月底、同年11月5 日，在其位於基隆市
    ○○街112 之2 號住處，以注射針筒施打手臂血管之方式，
    連續施用第一級毒品海洛因二次。為警於94年11月7 日下午
    3 時45分許，在基隆市○○路、孝三路路口前查獲，並扣得
    第一級毒品海洛因1包（毛重0.3公克）。經警採集其尿液送
    驗，結果呈海洛因之嗎啡陽性反應，而悉上情。
三、案經基隆市警察局第一分局報告臺灣基隆地方法院檢察署檢
    察官偵查起訴。
    理  由
壹、程序事項
    查本件被告甲○○所犯者非為死刑、無期徒刑、最輕本刑為
    3 年以上有期徒刑之罪或高等法院管轄第一審案件，其於準
    備程序進行中，先就被訴事實為有罪之陳述，經告知其簡式
    審判程序之旨，並聽取公訴人、被告之意見後，本院業已依
    刑事訴訟法第273條之1第1 項之規定，裁定由受命法官獨任
    以簡式審判程序進行本案之審理。
貳、實體事項
一、前揭事實業據被告於本院審理時坦承不諱，並有扣案之第一
    級毒品海洛因1 包（毛重0.3 公克）可憑。而被告為警查獲
    後所採集之尿液檢體，經送請檢驗，結果呈海洛因之嗎啡陽
    性反應（由於海洛因在人體內會代謝成嗎啡，因此涉嫌海洛
    因之吸食者，係檢驗其尿液中之嗎啡反應），有臺灣尖端先
    進生技醫藥股份有限公司94年11月18日濫用藥物檢驗報告附
    卷可稽，足見被告自白施用第一級毒品海洛因之情節，與事
    實相符，應可採信。又被告前因施用毒品案件，二度經觀察
    、勒戒後，均認無繼續施用毒品之傾向，先後於87年10月20
    日、92年4 月16日執行完畢釋放，經本院、臺灣基隆地方法
    院檢察署檢察官各於87年7月17日、92年4月14日，分別以87
    年度易字第232 號及91年度毒偵字第1170號、92年度毒偵字
    第166 號為免刑判決及不起訴處分確定等情，亦有臺灣高等
    法院被告前案紀錄表、前揭不起訴處分書、免刑判決附卷足
    佐。綜上所陳，本案事證明確，被告於觀察、勒戒執行完畢
    後，5 年以內再犯施用毒品之犯行，堪可認定，應依法論科
    。
二、論罪科刑：
    (一)查海洛因係毒品危害防制條例所列管之第一級毒品，此
        為該條例第2條第2項第1 款所明定；又犯毒品危害防制
        條例第10條施用毒品之罪者，檢察官應聲請法院裁定，
        令被告入勒戒處所觀察、勒戒，經觀察、勒戒後，無繼
        續施用毒品之傾向者，應即釋放，並由檢察官為不起訴
        處分，有繼續施用毒品之傾向者，則由檢察官先聲請法
        院裁定令入戒治處所施以強制戒治，俟強制戒治期滿，
        再行釋放，並由檢察官為不起訴處分；而依前開規定觀
        察勒戒或強制戒治執行完畢釋放後，5 年內再犯施用毒
        品之罪者，檢察官應依法追訴，毒品危害防制條例第20
        條第1項、第2項、第23條第2項分別定有明文。
    (二)核被告於觀察、勒戒執行完畢後，5 年以內再犯施用第
        一級毒品海洛因之行為，係犯毒品危害防制條例第10條
        第1 項之施用第一級毒品罪。被告持有第一級毒品海洛
        因之低度行為，應為施用毒品之高度行為所吸收，不另
        論罪。被告前後二次施用第一級毒品海洛因之犯行，時
        間緊接，所犯係構成要件相同之罪名，顯係基於概括犯
        意而反覆為之，為連續犯，應依刑法第56條之規定，論
        以一罪，並依法加重其刑。公訴人雖僅就被告於94年11
        月7日下午4 時20分許為警採尿前回溯1日內某時施用第
        一級毒品海洛因之犯行提起公訴，然未據起訴部分與已
        起訴部分既有如前述連續犯之裁判上一罪關係，應為起
        訴效力所及，本院依法併予審理。本院審酌被告犯罪之
        動機、吸食頻率僅二次、曾有施用毒品之前科仍不知戒
        除，惟犯罪後坦承犯行，且所犯之施用毒品犯行乃戕害
        自己身心健康，並未危及他人等一切情狀，量處如主文
        所示之刑。
    (三)末查，扣案白粉（毛重0.3 公克），屬毒品危害防制條
        例所明定列管之第一級毒品海洛因，此有基隆市警察局
        第一分局南榮路派出所查獲涉嫌毒品危害防制條例毒品
        初步鑑驗報告單在卷可憑，應併同無法析離之分裝袋1
        只，宣告沒收銷燬之。
據上論斷，應依刑事訴訟法第273條之1第1項、第299條第1 項前
段，毒品危害防制條例第10條第1項、第18條第1項前段，刑法第
11條前段、第56條，判決如主文。
本案經檢察官乙○○到庭執行職務。
中    華    民    國    95    年    1     月    25    日
                  刑事第五庭法  官  楊皓清
以上正本證明與原本無異。
對於本件判決如有不服，應於收受送達後10日內，向本院提出上
訴書狀，上訴於臺灣高等法院，並按他造當事人之人數附具繕本
。
中    華    民    國    95    年    1     月    25    日
                            書記官  王月娥
附錄論罪法條：
毒品危害防制條例第10條第1項
施用第一級毒品者，處6月以上5年以下有期徒刑。


司法院資訊處製作；財團法人民間司法改革基金會備份。
